【裁判字號】    99,訴,236
【裁判日期】    990420
【裁判案由】    違反毒品危害防制條例
【裁判全文】
臺灣屏東地方法院刑事判決               99年度訴字第236號
公  訴  人  臺灣屏東地方法院檢察署檢察官
被      告  甲○○
上列被告因違反毒品危害防制條例案件，經檢察官提起公訴（99
年度毒偵字第168 號），嗣被告於本院準備程式進行中先就被訴
事實為有罪之陳述，本院告知被告簡式審判之旨，並聽取當事人
之意見後，本院合議庭裁定改由受命法官獨任依簡式審判程式審
理，判決如下：
    主  文
甲○○施用第一級毒品，累犯，處有期徒刑壹年貳月。
    事  實
一、甲○○前因施用毒品案件，先後2次經觀察、勒戒後，均認
    無繼續施用毒品之傾向，分別於民國88年6月22日、89年3月
    16日執行完畢釋放，並由臺灣屏東地方法院檢察署檢察官各
    以88年偵緝字188 號、88年毒偵字632 號為不起訴處分確定
    。90年間再因施用毒品案件，經提起公訴並聲請強制戒治，
    嗣經本院以92年易緝字7 號判決判處有期徒刑7 月，強制戒
    治部分於93年1 月9 日毒品危害防制條例修正而出戒治所。
    92年間又因施用第一、二級毒品案件，經本院以92年訴字30
    4 號判決判處應執行有期徒刑1 年4 月、1 年2 月，上開3
    罪減刑後分別應執行有期徒刑3 月15日、8 月、7 月確定；
    其另因竊盜案件，再經判處有期徒刑3 月15日、6 月、4 月
    、9 月確定，上開數案件接續執行，於96年9 月26日縮刑期
    滿執行完畢。詎猶不知悔改，復基於施用第一級毒品之犯意
    ，於98年12月1 日下午6 時5 分為警採尿時起回溯96小時內
    之某時，在不詳處所，施用第一級毒品海洛因1 次。嗣於同
    日下午2 時15分許，在屏東縣屏東市○○路600 巷產業道路
    ，為警查獲，並經其同意採尿送驗，檢出海洛因代謝後之嗎
    啡陽性反應，始查悉上情。
二、案經屏東縣政府警察局內埔分局報請臺灣屏東地方法院檢察
    署檢察官偵查起訴。
    理  由
一、本件被告甲○○所犯係死刑、無期徒刑或最輕本刑為3 年以
    上有期徒刑以外之罪，亦非屬臺灣高等法院管轄第一審之案
    件，其於準備程序中就被訴事實為有罪陳述，經本院告知簡
    式審判程序之旨，並聽取當事人意見後，本院合議庭依刑事
    訴訟法第273 條之1 第1 項為裁定，由受命法官獨任進行簡
    式審判程序。又簡式審判程序之證據調查，依刑事訴訟法第
    273 條之2 規定，不受同法第159 條第1 項審判外陳述排除
    之限制；再被告對於卷內各項證據亦不爭執證據能力，復無
    事證顯示有何違法取得或類此瑕疵之情，故卷內所列各項證
    據，自均有證據能力，合先敘明。
二、上揭犯罪事實，業據被告甲○○於本院審理中坦承不諱，其
    尿液經送驗結果呈嗎啡陽性反應等情，亦有屏東縣政府警察
    局內埔分局內埔派出所偵辦毒品案件嫌疑犯尿液採證檢驗對
    照表1 紙、臺灣檢驗科技股份有限公司濫用藥物尿液檢驗報
    告1 份在卷可稽，上述鑑驗結果，係檢驗機關本於專業知識
    及以精密儀器或科學檢驗方法所得之結論，自可憑信。此外
    ，尚有偵查報告附卷可參，是認被告就上開施用毒品之任意
    性自白與事實相符，堪採信為證據。從而本件罪證明確，被
    告犯行洵足認定，應依法論科。
三、按海洛因屬毒品危害防制條例第2 條第2 項第1 款規定之第
    一級毒品，不得持有及施用，核被告上開所為，係犯毒品危
    害防制條例第10條第1 項之施用第一級毒品罪。被告施用前
    後之持有第一級毒品之低度行為，為其施用第一級毒品之高
    度行為所吸收，不另論罪。另被告有上揭犯罪事實欄所述經
    有期徒刑宣告及執行完畢之情形，此有臺灣高等法院被告前
    案紀錄表1 份附卷可按，被告於有期徒刑執行完畢後，5 年
    以內故意再犯本件均為有期徒刑以上之罪，係屬累犯，應依
    刑法第47條第1 項規定予以加重其刑。爰審酌被告前已因施
    用毒品犯行經觀察勒戒及刑之執行，竟仍故態復萌，復行施
    用毒品不輟，無視於毒品對於自身健康之戕害及國家對於杜
    絕毒品犯罪之禁令，惟衡酌施用毒品係屬自戕行為，犯罪手
    段尚屬平和，亦未因此而危害他人，所生損害尚非鉅大，且
    被告於犯後於本院審理時坦承犯行，尚見悔意之犯罪後態度
    ，另施用毒品者均有相當程度之成癮性及心理依賴，其犯罪
    心態與一般刑事犯罪之本質並不相同，應側重適當之醫學治
    療及心理矯治為宜等一切情狀，爰量處如主文所示之刑，以
    資懲儆。
據上論斷，應依刑事訴訟法第273 條之1 第1 項、第299 條第1
項前段，毒品危害防制條例第10條第1 項，刑法第11條、第47條
第1 項，判決如主文。
本案經檢察官曾士哲到庭執行職務
中    華    民    國    99    年    4     月    20    日
                  刑事第四庭    法  官  李謀榮
以上正本證明與原本無異。
如不服本判決應於收受判決後10日內向本院提出上訴書狀，並
應敘述具體理由；其未敘述上訴理由者，應於上訴期間屆滿後
20日內向本院補提理由書（均須按他造當事人之人數附繕本）
「切勿逕送上級法院」。
中    華    民    國    99    年    4     月    20    日
                                書記官  蔡進吉
附錄本案所犯法條全文
毒品危害防制條例第10條
施用第一級毒品者，處6月以上5年以下有期徒刑。
施用第二級毒品者，處3年以下有期徒刑。

司法院資訊處製作；財團法人民間司法改革基金會備份。
